【裁判字號】    98,訴,43
【裁判日期】    980309
【裁判案由】    毒品危害防制條例
【裁判全文】
臺灣臺北地方法院刑事判決                98年度訴字第43號
公  訴  人  臺灣臺北地方法院檢察署檢察官
被      告  甲○○
上列被告因毒品危害防制條例案件，經檢察官提起公訴（97年度
毒偵字第3734號），於本院準備程序進行中，被告先就被訴事實
為有罪之陳述，經合議庭裁定由受命法官獨任進行簡式審判程序
，判決如下：
    主  文
甲○○施用第一級毒品，累犯，處有期徒刑捌月。扣案之第一級
毒品海洛因肆包（總毛重壹點伍零公克，總淨重零點柒伍公克）
沒收銷燬之，扣案之注射針筒捌支及橡皮管壹條均沒收；又施用
第二級毒品，累犯，處有期徒刑參月。應執行有期徒刑玖月，扣
案之第一級毒品海洛因肆包（總毛重壹點伍零公克，總淨重零點
柒伍公克）沒收銷燬之；注射針筒捌支及橡皮管壹條均沒收。
    事  實
一、甲○○前因偽造文書案件，於民國（下同）94年7月6日，經
    臺灣雲林地方法院以94年度虎簡字第277號判處有期徒刑3月
    ，減刑為有期徒刑1月又15日，於96年10月8日執行完畢。另
    因施用毒品案件，經臺灣板橋地方法院裁定送觀察、勒戒後
    ，認有繼續施用毒品之傾向，復經同法院裁定令入戒治處所
    施以強制戒治一年，於93年1月9日因法律修正而出所。詎其
    猶不知悔改，竟於上開有期徒刑執行完畢後5年內，復分別
    基於施用第一級毒品及第二級毒品之犯意，先於97年11月16
    日某時，在台北縣板橋市○○街56巷20號3樓住處，施用第
    二級毒品安非他命；復另行起意，於97年11月19日中午12
    時許，在臺北市○○○路○段133號9樓，以海洛因摻水注入
    針筒後注射手臂之方式，施用第一級毒品海洛因。嗣於同日
    中午12時40分許，經警持搜索票前往上址搜索時，當場扣得
    甲○○所有之毒品海洛因之白粉4包（總毛重1.50公克，總
    淨重0.75公克）、注射針筒8支、橡皮管1條等物，復經甲○
    ○自行採集尿液送驗後，檢出第一級毒品海洛因代謝物嗎啡
    、可待因及第二級毒品安非他命、甲基安非他命陽性反應，
    始查悉上情。
二、案經臺北市政府警察局中山分局報請臺灣臺北地方法院檢察
    署檢察官偵查起訴，於本院準備程序進行中，甲○○先就被
    訴事實為有罪之陳述，經合議庭裁定由受命法官獨任進行簡
    式審判程序。
    理  由
壹、程序部分：
一、本件被告甲○○所犯之罪，其法定刑為7年以下有期徒刑，
    且非死刑、無期徒刑或最輕本刑有期徒刑3年以上之罪，亦
    非高等法院管轄第一審案件，且於準備程序進行中，被告先
    就被訴事實為有罪之陳述，經告知被告簡式審判程序之旨，
    並聽取檢察官、被告之意見後，本院合議庭裁定由受命法官
    進行簡式審判程序，是本件之證據調查，依刑事訴訟法第27
    3條之2規定，不受同法第159條第1項、第161條之2、第161
    條之3、第163條之1及第164條至第170條規定之限制，合先
    敘明。
二、被告於警、偵訊之供述，非出於強暴、脅迫、利誘、詐欺、
    疲勞訊問、違法羈押或其他不正方法取得，依刑事訴訟法第
    156條第1項、第158條之2得採為證據。
三、後列非供述證據，均非違法取得之證據，且或係從事業務之
    人於業務上製作之證明文書、記錄文書，核無顯不可信情況
    ，故依同法第158條之4反面解釋、第159條之4第2款得為證
    據。
貳、實體部分：
一、訊據被告甲○○對於上述事實均坦承不諱，其於上開查獲時
    間經警採集其尿液送驗結果，呈第一級毒品海洛因代謝嗎啡
    、可待因陽性反應及第二級毒品甲基安非他命陽性反應，此
    有臺灣尖端先進生技醫藥股份有限公司97年12月5日濫用藥
    物檢驗報告及臺北市政府警察局偵辦毒品案件尿液檢體委驗
    單各1紙在卷可稽，此外復有扣押物品目錄表、海洛因4 包
    （總淨重0.75公克）扣案可資佐證，足認被告自白與事實相
    符，堪以採信。本件事證明確，被告施用第一級毒品、第二
    級毒品犯行，堪以認定，應予依法論科。
二、按海洛因、甲基安非他命分屬毒品危害防制條例第2條第2項
    第1款、第2款所定之第一級毒品、第二級毒品，不得施用、
    持有。核被告施用海洛因及甲基安非他命所為，分別係犯毒
    品危害防制條例第10條第1項施用第一級毒品罪、同條第2項
    施用第二級毒品罪。被告施用海洛因、甲基安非他命前後持
    有毒品之低度行為，分別為施用海洛因、甲基安非他命之高
    度行為所吸收，不另論罪。又被告所犯上開二罪間，犯意各
    別，罪名不同，應分論併罰。次按觀察、勒戒或強制戒治執
    行完畢釋放後，5年內再犯第10條之罪者，檢察官應依法追
    訴或裁定交付審理，毒品危害防制條例第23條第2項定有明
    文。查被告有如事實欄所示之觀察勒戒、強制戒治及前科，
    有臺灣高等法院被告前案紀錄表在卷可參，被告甲○○於上
    開有期徒刑執行完畢釋放後，於5年內再故意再犯本案有期
    徒刑以上之本罪，為累犯，均應依刑法第47條第1項之規定
    加重其刑。爰審酌被告品行、前經觀察、勒戒及強制戒治後
    ，猶未戒除施用毒品惡習，一再施用毒品，惟其犯罪後坦承
    犯行，所為係戕害個人身體健康，及其犯罪之動機、目的、
    手段、智識程度、生活狀況等一切情狀，分別量處如主文所
    示之刑，並定其應執行之刑。扣案第一級毒品海洛因4包（
    總毛重1.50 公克，總淨重0.75公克），應依毒品危害防制
    條例第18條第1項前段沒收銷燬之。扣案注射針筒8支及橡皮
    管1條等物品，均係被告所有，且供施用毒品之用，已經被
    告供述明確在卷，爰依刑法第38條第1項第2款規定宣告沒收
    。
參、據上論斷，應依刑事訴訟法第273條之1第1項、第299條第1
    項前段，毒品危害防制條例第10條第1項、第2項、第18條第
    1項前段，刑法第11條前段、第47條第1項、第51條第5款、
    第38條第1項第2款，刑法施行法第1條之1，判決如主文。
本案經檢察官鄧巧羚到庭執行職務。
中    華    民    國    98    年    3     月    9     日
                  刑事十二庭  法  官  曾正龍
以上正本證明與原本無異。
如不服本判決應於收受送達後10日內向本院提出上訴書狀，並應
敘述具體理由；其未敘述上訴理由者，應於上訴期間屆滿後20日
內向本院補提理由書（圴須按他造當事人之人數附繕本）「切勿
逕送上級法院」。
                              書記官  彭自青
中    華    民    國    98    年    3     月    9     日
附錄本案論罪科刑法條全文：
毒品危害防制條例第10條
施用第一級毒品者，處6月以上5年以下有期徒刑。
施用第二級毒品者，處3年以下有期徒刑。


司法院資訊處製作；財團法人民間司法改革基金會備份。
